225Edepot - Archives communales déposées de Fahy-lès-Autrey
Archives Départementales de la Haute-Saône
Série Edepot
ARCHIVES COMMUNALES DEPOSEES. ARCHIVES DES INTERCOMMUNALITES.
225Edepot - Archives communales déposées de Fahy-lès-Autrey
1706-1958
225Edepot1-31
Archives Départementales de la Haute-Saône 14B rue Miroudot St Ferjeux 70000 VESOUL
COMMUNE DE FAHY-LES-AUTREY
Avant 1792, Fahy-lès-Autrey dépendait de la paroisse d'Autrey-lès-Gray. Fahy-lès-Autrey fut érigée en commune, après sa distraction de celle d'Autrey en 1821. (1) Documents partiellement brûlés, en très mauvais état. (2) Toisé des bâtiments de la commune (1841), voir 225 E dépôt 2/D1 (3) Voir 225 E dépôt 2/D1 (4) Déclarations de grossesses, voir 225 E dépôt 2/D1. Sources complémentaires aux Archives Départementales de la Haute-Saône; 41 E dépôt, archives communales d'Autrey-lès-Gray. B 1605, jugement concernant des anticipations commises sur un chemin public (1777). B 2129, archives concernant des habitants de Fahy (1691-1789). B 7703, justice seigneuriale d'Autrey concernant Fahy (1759-1767). C 110, avis du subdélégué de gray sur divers objets intéressant Fahy (1781-1790). D 2, 9, 17, 22, archives du collège des Jésuites de Gray concernant Fahy (1579-1785). 3 O 231, travaux communaux (depuis 1825).
Modalités d'entrée
Dépôt du 14/01/2004
Dernier ajout le 02/02/2004
Archives publiques
Sommaire
ARCHIVES ANCIENNES
BOIS COMMUNAUX (1706-1780)
225 Edepot 1
ARCHIVES MODERNES
ADMINISTRATION GENERALE DE LA COMMUNE (1821-1913)
225 Edepot 2-8
POPULATION-AGRICULTURE-COMMERCE ET INDUSTRIE (1823-1958)
225 Edepot 9-12
CONTRIBUTIONS (1824-1940)
225 Edepot 13-15
AFFAIRES MILITAIRES (1819-1935)
225 Edepot 16-17
POLICE-JUSTICE-HYGIENE PUBLIQUE ET SALUBRITE (1818-1935)
225 Edepot 18-19
ELECTIONS ET PERSONNEL COMMUNAL (1822-1940)
225 Edepot 20-22
FINANCES DE LA COMMUNE (1821-1933)
225 Edepot 23-24
EDIFICES PUBLICS (1826-1935)
225 Edepot 25
BIENS ET BOIS COMMUNAUX-EAUX (1819-1950)
225 Edepot 26-27
VOIRIE-MOYENS DE TRANSPORT-TRAVAUX DIVERS (1824-1904)
225 Edepot 28
CULTE (1844-1863)
225 Edepot 29
ASSISTANCE ET PREVOYANCE (1878-1935)
225 Edepot 30
INSTRUCTION PUBLIQUE-LETTRES,SCIENCES ET ARTS (1903-1935)
225 Edepot 31
- ARCHIVES ANCIENNES
  - BOIS COMMUNAUX
    - Pièces de procédure entre les habitants de Fahy-lès-Autrey et le comte de Montcault, au sujet des droits d'usage dans les bois (copie de 1706, an XIII). Dégradations commises dans les bois par le maître de forges de Bèze (1780)., 1706-1780; 225 Edepot 1; DD1
      Communicabilité
      Communicable
      Thesaurus administratif:
      DROITS D'USAGE FORESTIERS
      Noms géographiques:
      BEZE; FAHY-LES-AUTREY
      Noms de personnes:
      MONTCAULT
- ARCHIVES MODERNES
  - ADMINISTRATION GENERALE DE LA COMMUNE
    - Délibérations du conseil municipal, arrêtés de police, déclarations de domicile, de grossesse, réquisitions militaires et actes divers, toisé des bâtiments de 1841., 1824-1913; 225 Edepot 2; D1
      REGISTRE; DELIBERATION; ARRETE DU MAIRE
      CONSEIL MUNICIPAL
      FAHY-LES-AUTREY
    - Délibérations du conseil municipal., 1821-1840; 225 Edepot 3; D2
      REGISTRE; DELIBERATION
    - Délibérations du conseil municipal, avec tables., 1840-1855; 225 Edepot 4; D3
    - Délibérations du conseil municipal., 1854-1880; 225 Edepot 5; D4
    - Délibérations du conseil municipal., 1880-1907; 225 Edepot 6; D5
    - Arrêtés municipaux., 1840-1912; 225 Edepot 7; D6
      REGISTRE; ARRETE DU MAIRE
    - Requête des habitants afin que leur communauté soit distraite de la commune d'Autrey-lès-Gray (an II, 1820). Répertoire des actes soumis à l'enregistrement (1821-1899). Polices d'assurances (1892, 1906)., An II-1906; 225 Edepot 8; D7
      REPERTOIRE
  - POPULATION-AGRICULTURE-COMMERCE ET INDUSTRIE
    - Mouvement annuel., 1853-1906; 225 Edepot 9; F1
      RECENSEMENT DE POPULATION
    - Dénombrement quinquennal (1): listes nominatives., 1841-1906; 225 Edepot 10; F2
      Support de substitution
      Cote 6Mi113
      LISTE NOMINATIVE
    - Statistiques agricoles annuelles (1932-1935). Déclaration des récoltes de blés (1955-1958). Marchés d'entretien du taureau et du bélier communal (1823-1868). Liste électorale de la chambre d'agriculture (1933)., 1823-1958; 225 Edepot 11; F3
      STATISTIQUE; LISTE ELECTORALE; DECLARATION
      AGRICULTURE; ELECTION PROFESSIONNELLE
    - Tribunal de commerce (1888, 1900-1919) et chambre de commerce (1908-1933): listes électorales. Registre des livrets d'ouvriers (1856-1881)., 1856-1933; 225 Edepot 12; F4
      LISTE ELECTORALE
      ELECTION PROFESSIONNELLE
  - CONTRIBUTIONS
    - (2) Listes des commissaires-répartiteurs (1824, 1829, 1933). Rôles de prestations sur les chemins vicinaux (1865, 1895, 1815). Matrices générales des quatre contributions (1845-1849, 1931-1940)., 1824-1940; 225 Edepot 13; G1
      LISTE NOMINATIVE; ROLE; MATRICE D'IMPOSITION
      FISCALITE
    - Matrices générales., 1850-1873; 225 Edepot 14; G2
      MATRICE D'IMPOSITION
      FISCALITE DES PERSONNES
    - Matrices générales (1874-1899, 1904-1907)., 1874-1907; 225 Edepot 15; G3
  - AFFAIRES MILITAIRES
    - Tableaux de recensement des jeunes gens., 1821-1914; 225 Edepot 16; H1
      RECENSEMENT MILITAIRE
      CONSCRIPTION
    - Logement et cantonnement des troupes (1879-1913). Recensement des automobiles (1934). Champ de tir, établissement d'un projet de régime (1909, 1910, 1935). Invasion de 1815. Réclamation des habitants au sujet des indemnisations des réquisitions (1819). Guerre de 1870. Réquisitions et indemnisations (1870-1875). Guerre de 1914-1918. Réquisitions (1915-1919)., 1819-1935; 225 Edepot 17; H2
      GUERRE; OPERATION MILITAIRE
  - POLICE-JUSTICE-HYGIENE PUBLIQUE ET SALUBRITE
    - Police locale. Permis d'inhumer et transports de corps (1933-1935). Police générale. Déclaration de domicile (3), (1903). Justice. Listes du jury (1849-1853, 1871-1872). Hygiène publique et salubrité. Epizootie (1905, 1909)., 1849-1935; 225 Edepot 18; I1
      JURY D'ASSISES; POLICE
    - Police générale. Souches de passeport., 1818-1854; 225 Edepot 19; I2
      REGISTRE
  - ELECTIONS ET PERSONNEL COMMUNAL
    - Listes électorales (1840-1913, 1933)., 1840-1933; 225 Edepot 20; K1
      ELECTEUR
    - Vote pour le rétablissement de l'Empire (1852), plébiscite (1870), élections législatives (1852-1906), élections cantonales (1852-1913), élections municipales (1935): procès-verbaux., 1852-1935; 225 Edepot 21; K2
      PROCES-VERBAL D'ELECTION
      ELECTION CANTONALE; ELECTION LEGISLATIVE; ELECTION MUNICIPALE
    - Nominations de pâtres (1822-1885). Marchés de bûcherons (1832-1916, 1932, 1937-1940). Traitement du garde-forestier (1877-1878). Nomination, plainte, révocation du cantonnier (1877-1911). Démission du garde-champêtre (1911)., 1822-1940; 225 Edepot 22; K3
      GARDE FORESTIER; PERSONNEL
  - FINANCES DE LA COMMUNE
    - Comptes de gestion (1821-1870, 1908, 1916-1928)., 1821-1928; 225 Edepot 23; L1
      COMPTE DE GESTION
      FINANCES COMMUNALES
    - Compte administratif (1933). Budgets (1822-1870, 1932-1933)., 1822-1933; 225 Edepot 24; L2
      COMPTE ADMINISTRATIF; BUDGET
  - EDIFICES PUBLICS
    - Travaux divers (1920). Maison commune, réparations, construction d'un mur, acquisition de mobilier (1826-1906). Eglise, refonte de cloche (1935). Monument aux Morts, souscription (s.d.)., 1826-1935; 225 Edepot 25; M1
      COMMEMORATION; EDIFICE CULTUEL; HOTEL DE VILLE
  - BIENS ET BOIS COMMUNAUX-EAUX
    - Partage des biens en indivis entre les communes d'Autrey-lès-Gray et Fahy-lès-Autrey, suivi d'un procès (1822-1838). Litige concernant la propriété de terrains contre divers particuliers (1824, 1827, 1840-1842). Anticipations (1879, 1884)., 1822-1884; 225 Edepot 26; N1
      BIEN SPOLIE
      AUTREY-LES-GRAY; FAHY-LES-AUTREY
    - Aménagement des bois: procès-verbaux, entretien (1839-1871). Ventes de bois (1819-1830). Distribution de la futaie et répartition du taillis (1828-1839). Location de la chasse (1945-1950). Puits. Acquisition d'une pompe (1868)., 1819-1950; 225 Edepot 27; N2
      PROCES-VERBAL D'AMENAGEMENT FO
      AMENAGEMENT FORESTIER; BOIS; CHASSE; EAU POTABLE
  - VOIRIE-MOYENS DE TRANSPORT-TRAVAUX DIVERS
    - Voirie urbaine. Constructions de rigoles pavées et réparations aux rues du village (1867-1873). Petite voirie. Chemins vicinaux: tableau général, reconnaissance, délimitations (1824-1900). Créations de ressources (1858-1895). Prestations (1858-1904). Moyen de transports. Chemin de fer de l'Est, ligne de Châtillon à Besançon: projet d'établissement (1872). Extraction de minerai: procès-verbal de cubage (1865)., 1824-1904; 225 Edepot 28; O1
      PROCES-VERBAL
      CHEMIN RURAL; MINERAI; RESEAU FERROVIAIRE; VOIE COMMUNALE
  - CULTE
    - Erection de l'église en succursale (1844-1845). Pétition pour la nomination d'un curé, traitement offert (1856, 1863)., 1844-1863; 225 Edepot 29; P1
      VIE RELIGIEUSE
  - ASSISTANCE ET PREVOYANCE
    - (4). Aliénés, placement d'office (1935). Assistance obligatoire aux vieillards (1933). Vaccination: listes nominatives (1909-1915), nomination d'un vaccinateur (1911-1913). Protection des enfants du premier âge: déclarations des nourrices et des parents (1878, 1920). Bureau de bienfaisance. Comptes de gestion (1917-1928). Budgets (1932-1934). Compte administratif (1933). Nominations de délégués (1911, 1935)., 1878-1935; 225 Edepot 30; Q1
      LISTE NOMINATIVE; DECLARATION; COMPTE DE GESTION; BUDGET; COMPTE ADMINISTRATIF
      PROTECTION MATERNELLE ET INFANTILE
  - INSTRUCTION PUBLIQUE-LETTRES,SCIENCES ET ARTS
    - Election de délégués de la commission scolaire (1935). Nomination d'instituteurs (1903-1904, 1935). Monuments historiques. Classement d'une chaire à prêcher (1912)., 1903-1935; 225 Edepot 31; R1
      EDIFICE CLASSE; VIE SCOLAIRE